最　高　行　政　法　院　裁　定
　　　　　　　　　　　　　　　　　　 96年度裁字第02075號
上　訴　人　甲○○
被 上訴 人　台南市稅捐稽徵處
代　表　人　乙○○
上列當事人間因地價稅事件，上訴人對於中華民國95年8月31日
高雄高等行政法院95年度簡字第216號判決，提起上訴，本院裁
定如下：
　　主  文
上訴駁回。
上訴審訴訟費用由上訴人負擔。
　　理  由
一、對於適用簡易程序之裁判提起上訴，須經本院許可，且該許
    可以訴訟事件所涉及之法律見解具有原則性者為限，行政訴
    訟法第235條定有明文。
二、上訴意旨略謂：(一)本件系爭土地台南市○○段74、75、79地
    號土地中之53、15、21平方公尺，依據被上訴人之課稅資料
    ，原係記載為免徵地價稅土地，並無適用稅率之問題，故非
    屬於土地稅法第41條第1項前段所指依同法第17條第1項及第
    18條第1項規定之適用，是原判決認定之事實即有錯誤，致
    原判決所引用土地稅法第41條第2項、土地稅減免規則第22
    條、第28條及第29條規定，認定適用特別稅率，無論是否曾
    經納稅義務人申請減免，一但其適用特別稅率之原因、事實
    消滅，納稅義務人均有向稽徵機關申報義務之論點，顯然有
    行政訴訟法第243條第1項適用法規不當之違誤。(二)系爭土地
    系建築用地，其地上建物即台南市○○路○段252、254號房
    屋，自68年興建迄今，從未依土地稅減免規則第9條規定申
    請「無償供公共使用」，被上訴人係何年度起誤列為減免稅
    地，上訴人並不知悉，故無原判決所指「地價稅減免原因事
    實已經變更事實」之情事。況且被上訴人將系爭土地誤列為
    減免稅地，並未告知上訴人有此減免事實，而上訴人基於信
    賴稅捐機關之行政行為，亦未申請過課稅明細表，自始無從
    知悉有關系爭土地地價稅核課錯誤之事實，因此，上訴人如
    不知有變更之事實，即無申報之義務，原判決所認定之事實
    基礎，顯有錯誤，亦有判決適用法規不當之違法。(三)另原判
    決對於上訴人所述原處分違反行政程序法第96條規定之部分
    ，漏未判決，亦有適用法規不當之違法情事云云，是以，此
    項判決嗣後類似案件之適用，將發生重大爭議，故本件訴訟
    事件所涉及之法律見解具有原則性，爰依法提起上訴。
三、經核上訴人之上開理由，無非對於原審取捨證據、認定事實
    之職權行使事項，及適用土地稅減免規則第9條減免地價稅
    規定之法定要件等事項所表示之見解有所爭執，並未表明原
    判決適用該法規有何牴觸法律、司法院解釋或本院判例等顯
    然錯誤情形，而有加以闡釋之必要，或指明原判決與其他高
    等行政法院就同類案件所表示之法律見解有何牴觸，難認其
    訴訟事件所涉及之法律見解具有原則性。又原判決以上訴人
    所有之系爭南寧段74、79地號土地，都市計畫編定為中密度
    住宅區，其上建有房屋，並非自用住宅用地，應按一般用地
    稅率千分之10計徵地價稅；系爭南寧段75地號土地，都市計
    畫編定為公共設施保留地，其上建有房屋，並作營業使用，
    亦非自用住宅用地，應按千分之6計徵地價稅；並依稅捐稽
    徵法第21條5年核課期間之規定，補徵上開3筆土地89年至
    93年差額地價稅，對於上訴人並無不合。上訴人仍執前詞提
    起上訴，自不符合首揭規定，其上訴不應許可，應予駁回。
四、依行政訴訟法第249條第1項前段、第104條、民事訴訟法第
    95條、第78條，裁定如主文。
中　　華　　民　　國　　96　　年　　9　　 月　　13　　日
                  第二庭審判長法  官　鄭　淑　貞
                              法  官  黃　合　文
                              法  官　吳　明　鴻
                              法  官　鄭　小　康
                              法  官　帥　嘉　寶
以  上  正  本  證  明  與  原  本  無  異
中　　華　　民　　國　　96　　年　　9　　 月　　14　　日
　　　　　　　　　　　　　　　書記官　蘇　金　全
